

Ich bin ein motivierter Fachmann mit umfangreicher Erfahrung als Lehrer und einem wachsenden Interesse der an Softwareentwicklung. Nach einer intensiven Phase der beruflichen Neuorientierung bin ich entschlossen, meine Fähigkeiten in einer neuen, zukunftsorientierten Richtung einzusetzen. Ich bringe die Bereitschaft mit, stetig zu lernen und mich in neue Themenbereiche gründlich einzuarbeiten. Mein Ziel ist es, meine bisherigen Erfahrungen sinnvoll einzubringen, um mich in innovativen einer Branche weiterzuentwickeln und langfristig erfolgreich zu sein.

- **\** 01713526778
- ✓ sacheievkostiantyn@gmail.com
- 45147, Essen, Holsterhauser Straße, 81

# FREIWILLIGENTÄTIG KEITEN

 Hilfe bei der Zusammenstellung und Installation von Software auf Computern und Laptops bei der

Wohltätigkeitsorganisation "Hey, Alter!"

# **SPRACHKENNTNISSE**

- Deutsch (Fortgeschritten)
- Englisch (Gute Kenntnisse)
- Ukrainisch (Muttersprache)
- Rusisch (Muttersprache)

# KOSTIANTYN SACHEIEV

## **AUSZUBILDENDER**

## **KURSE**

Deutschsprachkurs
 Deuchland, Essen
 Java Entwlicker
 Mate Academy, Ukraine

#### BERUFSERFAHRUNG

Geschichts- und Informatiklehrer
Schule Nr. 30 in Mariupol, Ukraine

2017-2022

- 5 Jahre Erfahrung als Geschichtslehrer und Informatiklehrer an einer Mittelschule
- Zusammenarbeit mit Kollegen zur Integration von Informatik in den Lehrplan
- Mitarbeit an Schulprojekten zur digitalen Geschichtsvermittlung
- Entwicklung von Lehrmaterialien für den Geschichts- und Informatikunterricht
- Einführung des Fernunterrichts in das Schulsystem

**Gabelstaplerfahrer** 2014-2017
Baucenter, Ukraine

**Gehilfe des StahlwerksarbeitersIch** 2010-2014 Azovelectrostal LLC, Ukraine

### STUDIUM

Master of Education Informatik
National Pedagogical University, Ukraine

Master of Education Geschichte
2018-2020
2018-2020

### **PROJEKTE**

Schulungsprojekte, 2022-2023 Eigene APP-Projekte:

Mariupol State University, Ukraine

- <u>Taxi-Service WEB-Anwendung für verwalteten Taxidienst.</u>
  <u>Technologien</u>: JDK 11, Java Servlet API, JSP, JSTL, MySQL, JDBC, Apache Tomcat, Apache Maven.
  - <u>Kinoanwendung.</u> Diese Anwendung ist eine Logik zum Erstellen eines WEB-Servers für den Ticketverkauf im Kinosaal.

    <u>Technologien:</u> JDK 17, Apache Maven, Apache Tomcat, Spring WEB MVC, Spring Security, Hibernate, MySQL